【裁判字號】    98,抗,8
【裁判日期】    980113
【裁判案由】    損害賠償
【裁判全文】
臺灣高等法院臺南分院民事裁定  98年度抗字第8號
抗 告 人  乙○○
相 對 人  甲○○
上列抗告人因與相對人間請求損害賠償事件，對於中華民國97年
12月5日臺灣嘉義地方法院97年度訴字第231號駁回上訴之裁定，
提起抗告，本院裁定如下：
    主  文
抗告駁回。
抗告訴訟費用由抗告人負擔。
    理  由
一、按向第二審法院上訴，依民事訴訟法第77條之13、及第77條
    之14規定，加徵裁判費10分之 5，民事訴訟法第77條之16定
    有明文。又繳納裁判費為民事訴訟必備之合法要件，如未繳
    納裁判費經第一審法院裁定限期補繳，仍不於期間內補正者
    ，為上訴不合法，第一審法院應以裁定駁回之，復為民事訴
    訟法第442條第2項所明定。
二、經查本件請求損害賠償事件，抗告人不服原判決提起上訴，
    未繳納第二審裁判費，經第一審法院於民國（下同）97年11
    月14日，以裁定核定訴訟標的價額為新臺幣（下同）200 萬
    元，應徵收第二審裁判費31,200元，並限抗告人於收受裁定
    後7日內繳納，逾期不繳即駁回上訴，該裁定已於97年11月1
    9 日送達抗告人在案，既有各該裁定書及送達證書存卷足稽
    ，乃抗告人竟遲至97年12月5 日原審裁定駁回時，仍未依法
    補正繳費，其上訴為不合法，原審為此裁定駁回抗告人之上
    訴，經核認事用法並無不合。抗告人抗告意旨略以實體爭執
    事項等由，指摘原裁定不當，為無理由，應予駁回。
三、據上論結，應依民事訴訟法第495條之1、第449條第1項、第
    95條、第78條，裁定如主文。
中    華    民    國    98    年    1     月    13    日
                  民事第四法庭  審判長法  官  王惠一
                                      法  官  蘇重信
                                      法  官  林永茂
上為正本係照原本作成。
如不服本裁定，僅得於收受本裁定正本送達後10日內以適用法規
顯有錯誤為理由，向本院提出再抗告狀（須附繕本）依法應繳納
抗告費新台幣1千元，並委任律師為訴訟代理人，經本院許可後
始可再抗告於最高法院。
中    華    民    國    98    年    1     月    13    日
                                      書記官  謝素嬿
【附記】
民事訴訟法第495條之1第2項準用同法第466條之1第1、2項規定
：
(1)對於第二審判決上訴，上訴人應委任律師為訴訟代理人。但上
  訴人或其法定代理人具有律師資格者，不在此限。
(2)上訴人之配偶、三親等內之血親、二親等內之姻親，或上訴人
  為法人、中央或地方機關時，其所屬專任人員具有律師資格並
  經法院認為適當者，亦得為第三審訴訟代理人。
民事訴訟法第466條之2：
  上訴人無資力委任訴訟代理人者，得依訴訟救助之規定，聲請
  第三審法院為之選任律師為其訴訟代理人。


司法院資訊處製作；財團法人民間司法改革基金會備份。
